---
title: "bphase_pl"
author: "wanzhen"
date: '2023-08-24'
output: html_document
---

```{r setup, include=FALSE}
knitr::opts_chunk$set(echo = TRUE)
```

```{r load packages,message=FALSE,echo=FALSE,warning=FALSE}
library("WaveletComp")
library("ggplot2")
library(tidyverse)
library(patchwork)
library(gridExtra)
library(foreach)
library(doParallel)
```

## 1.构造两固定相位差时间序列

构造两个模拟时间序列，每个信号由2000个点组成，序列周期为200,也即频率为1/200,固定相位差为pi/100。这两个时间序列构造如下

```{r conseries}
cons_ts_pairs <- function(A,period,length,phasedif){
  #构造时间序列数据，参数：信噪比，周期，时序长度，相位差：X上的位移
  set.seed(1)
  x <- A*periodic.series(start.period = period,length = length)+rnorm(length)
  y <- A*periodic.series(start.period = period,phase=phasedif*period/(2*pi),length = length)+rnorm(length)
  tsdf <- data.frame(x=x,y=y)
  return(invisible(tsdf))
}
tspf1 <- cons_ts_pairs(3,200,2000,pi/100)
```


```{r plotseries}
plot_ts_pairs <- function(ts_pairs){
  #配对时序画图
  par(mfrow = c(2,1),mar = c(3,4,1,2)+0.1)
  plot(seq(1,dim(ts_pairs)[1]),ts_pairs[,1],type ="l",col="blue",xlab="",ylab="x")
  plot(seq(1,dim(ts_pairs)[1]),ts_pairs[,2],type = "l",col="red",xlab="index",ylab="y")
}
```

```{r tspf1_pl}
plot_ts_pairs(tspf1)#相位差为0.0314
```

### 1.1计算小波交叉谱图
```{r cohe,results='hide', message=FALSE,warning=FALSE}
#小波交叉功率计算
tswc <- analyze.coherency(tspf1,my.pair = c(1, 2),
                          loess.span = 0,
                          dt=1,dj=1/20,
                          lowerPeriod = 32,
                          upperPeriod = 512,
                          make.pval = T,
                          n.sim=10)
```

```{r plot.cross}
#小波交叉谱图
wc.image(tswc,n.levels = 250,legend.params = list(lab="cross-wavelet power levels"),timelab = "index",periodlab = "period")
```


### 1.2相位差图
```{r phasedif}
wc.sel.phases(tswc, sel.period = 200,only.sig = TRUE,which.sig = "wc",siglvl = 0.05,
phaselim = c(-pi,+pi), ## default if legend.horiz = FALSE
legend.coords = "topright", legend.horiz = FALSE,
main = "", sub = "", timelab = "")
abline(h=0)
```

```{r phase_true}
#提取小波交叉谱计算得到的相位角差值函数（相位差）
phase.diff.extra <- function(wc,sel.period){
  row.closest.to.period <- which.min(abs(wc$Period-sel.period))
  angle.series <- wc$Angle[row.closest.to.period,]
#  lead.time <- sel.period*(angle.series/(2*pi))
}
phase_true <- mean(phase.diff.extra(tswc,200))#差真实相位差为pi/100=0.0314,相差一个采样点
phase_true#两序列带噪声模拟相位
```

将距两序列联合显著的周期200最小值的周期截取，计算在该周期上的相位差在每个时间点上的变化，相位差图显示两序列的相位差在0处上下波动，连续且较为平稳，说明两序列在周期200（频率1/200）上的相位差恒定。


## 2.block bootstrap

- 通过平移时间序列消除两序列间的相位差（可能存在的问题，平移的长度非整数点）
- 将X按周期200划分序列2000为10段，构造200*10的连续序列矩阵，从中随机不放回抽取10列，再转换成向量的方式，实现X序列按周期长度重排
- 使用foreach包和%dopar%函数分解循环计算小波相位角差值的任务

```{r paral}
#并行计算简化程序
dfphase <- function(times,x,y,phase.diff_fun){
  #传入参数:循环次数,需要计算小波相位角差值的两个时间序列
  cl <- makeCluster(detectCores())#设置并行环境
  registerDoParallel(cl)#设置为使用所有可用处理器核心
  #创建任务
  result <- foreach(i = 1:times,.combine='cbind') %dopar% {
    library(WaveletComp)
    sequence <- 1:length(x)
    # 将序列按照长度200为标准进行分块,分块数为50
    blocks <- matrix(sequence, nrow = 200)
    # 执行任务
    # 对分块进行随机重组产生新的排列顺序
    new_blocks <- c(blocks[, sample(ncol(blocks))])
    x_train <- x[new_blocks]
    tempwc <- analyze.coherency(data.frame(x=x_train,y=y),my.pair = c("x","y"),
                            loess.span = 0,
                            dt=1,dj=1/20,
                            lowerPeriod = 32,
                            upperPeriod = 512,
                            make.pval = T,
                            n.sim=10)
    #计算两时序在周期为200附近的小波相位角差值
    temphase <- phase.diff_fun(tempwc,200)
    invisible(temphase)
  }
  stopCluster(cl)#关闭进程
  return(result)
}
```


### 2.1实验次数100次

```{r dfphase_100}
#将x向左平移pi/100,恰好1个采样点,同时在序列尾部补充1个0
x_rec <- c(tspf1$x[2:2000],rep(0,1))
dfphase_100 <- dfphase(100,x_rec,tspf1$y,phase.diff.extra)
```


```{r hist.dfphase_100}
#每次重抽样计算的相位差平均后的直方图
histmphase <- function(data,times,phasedif,length){
  par(mai=c(1,1,0.5,0.5))
  hist(colMeans(data),breaks=30,xlab=paste(times,'times,','length',length),main = paste("Histogram of phasedif",round(phasedif,6)))
  abline(v=quantile(colMeans(data),0.95),col='red',lwd=2)#95%分位数
  abline(v= quantile(colMeans(data),0.05,lwd=2))#5%分位数
}
histmphase(dfphase_100,100,pi/100,2000)
```

```{r type_I_error}
type_I_error <- sum(colMeans(dfphase_100)<phase_true)/dim(dfphase_100)[2]
type_I_error#实验100次type_I_error
```

### 2.2实验次数1000次
```{r dfphase_1000,cache=TRUE}
dfphase_1000 <- dfphase(1000,x_rec,tspf1$y,phase.diff.extra)
#每次计算的相位差平均后的直方图
histmphase(dfphase_1000,1000,pi/100,2000)
```

```{r p_value_1000}
type_I_error <- sum(colMeans(dfphase_1000)<phase_true)/dim(dfphase_1000)[2]
type_I_error
```

### 2.3相同序列长度&不同相位差平移后bootstrap分布
```{r phasetest,message=FALSE,results='hide',cache=TRUE}
test_phasedif <- c(pi/100,pi/50,3*pi/100,pi/25)
true_phase <- c()
type_I_error <- c()
q_0.05 <- c()
q_0.95 <- c()
par(mfrow = c(2,2),mar=c(2.1,2.1,2.1,2.1))
for (i in test_phasedif){
    tspf <- cons_ts_pairs(3,200,2000,i)#相位差为i,相差采样点i*100/pi个
    tswc <- analyze.coherency(tspf,my.pair = c(1, 2),
                            loess.span = 0,
                            dt=1,dj=1/20,
                            lowerPeriod = 32,
                            upperPeriod = 512,
                            make.pval = T,
                            n.sim=10)
    temp_phase <- mean(phase.diff.extra(tswc,200))#计算真实相位差
    true_phase <- append(true_phase,temp_phase)
    dot_diff <- i*100/pi#采样点相差个数
    x_rec <- c(tspf$x[(dot_diff+1):2000],rep(0,dot_diff))#平移X消除相位差
    boot_phase <- dfphase(1000,x_rec,tspf$y,phase.diff.extra)#bootstrap重抽样1000次虚拟得到的相位差均值分布
    histmphase(boot_phase,1000,i,2000)
    q_0.05 <- append(q_0.05,quantile(colMeans(boot_phase),0.05))#计算分布的5%分位数
    q_0.95 <- append(q_0.95,quantile(colMeans(boot_phase),0.95))#计算分布的95%分位数
    type_I_error <- append(type_I_error,sum(colMeans(boot_phase)<temp_phase)/dim(boot_phase)[2])#计算bootstrap分布中相位差type_I_error
}
``` 

```{r resultdf}
#序列长度为1000时不同相位差下bootstrap分布数据
bootdata <- data.frame(phasedif = test_phasedif,type_I_error=type_I_error,q_0.05=q_0.05,q_0.95=q_0.95)
bootdata
```

### 2.4 不同序列长度&相同相位差平移后bootstrap分布
```{r lengthtest,message=FALSE,results='hide',cache=TRUE}
test_length <- c(1000,2000,3000,5000)#设置不同序列长度
true_phase1 <- c()
type_I_error1 <- c()
q1_0.05 <- c()
q1_0.95 <- c()
par(mfrow = c(2,2),mar=c(2.1,2.1,2.1,2.1))
for (i in test_length){
    tspf <- cons_ts_pairs(3,200,i,pi/100)#相位差为pi/100,相差一个采样点
    tswc1 <- analyze.coherency(tspf,my.pair = c(1, 2),
                            loess.span = 0,
                            dt=1,dj=1/20,
                            lowerPeriod = 32,
                            upperPeriod = 512,
                            make.pval = T,
                            n.sim=10)
    temp_phase <- mean(phase.diff.extra(tswc1,200))#计算真实相位差
    true_phase1 <- append(true_phase,temp_phase)
    x_rec <- c(tspf$x[2:i],rep(0,1))#X平移一个采样点消除相位差q
    boot_phase <- dfphase(1000,x_rec,tspf$y,phase.diff.extra)#bootstrap重抽样1000次虚拟得到的相位差均值分布
    histmphase(boot_phase,1000,pi/100,i)
    q1_0.05 <- append(q1_0.05,quantile(colMeans(boot_phase),0.05))#计算分布的5%分位数
    q1_0.95 <- append(q1_0.95,quantile(colMeans(boot_phase),0.95))#计算分布的95%分位数
    type_I_error1 <- append(type_I_error1,sum(colMeans(boot_phase)<temp_phase)/dim(boot_phase)[2])#计算bootstrap分布中相位差type_I_error
}
``` 


```{r lengthdf}
#相同相位差pi/100,不同序列长度下bootstrap分布数据
lengthdata <- data.frame(tslength = test_length,type_I_error = type_I_error1,q_0.05=q1_0.05,q_0.95=q1_0.95)
lengthdata
```